【裁判字號】    95,中簡上,250
【裁判日期】    950725
【裁判案由】    竊盜
【裁判全文】
臺灣臺中地方法院刑事判決           95年度中簡上字第250號
上  訴  人  臺灣臺中地方法院檢察署檢察官
被      告  丙○○
                    （另案於臺中戒治所戒治中）
上列上訴人因被告竊盜案件，不服臺灣臺中地方法院臺中簡易庭
95年度中簡字第629號中華民國95年3月31日第一審簡易判決（聲
請案號：臺灣臺中地方法院檢察署95年度偵字第3074、4037號，
併辦案號：95年度偵字第8849、11531 號），提起上訴，本院管
轄之第二審合議庭逕依通常程序為第一審判決如下：
    主    文
原判決撤銷。
丙○○連續犯踰越牆垣竊盜罪，累犯，處有期徒刑拾月。
    犯罪事實及理由
一、丙○○前因毒品危害防制條例、家庭暴力防治法、贓物等案
    件，經分別判處有期徒刑8月、3月、3 月確定，嗣定應執行
    刑有期徒刑1年確定，於民國94年9月10日（起訴書誤植為94
    年10月10日）執行完畢。猶不知悔改，基於意圖為自己不法
    所有之概括犯意，連續於：(1)95年1 月29日20時30分許，在
    台中縣太平市○○路255 號前，竊取乙○○所有之鑄鐵（市
    價約新台幣6000元），並載至台中縣太平市○村路○街8巷11
    號旁之資源回收站販賣與不知情之黃晟源。(2)95年2月7日10
    時許，在台中縣太平市○○路227 巷內，竊取丁○○○所有
    車牌號碼JUP- 597號重型機車，嗣於同年月12日12時30分許
    ，騎乘上開機車行經台中縣太平市○○路○段125巷28號前，
    為警查獲。(3)95年2月3日16時20分許，騎乘其所有之KWQ-98
    9號機車至台中縣大里市○○路71之1號，甲○○所經營之全
    一資源回收廠，爬圍牆進入回收廠內，竊取甲○○所有之油
    壓剪1組、電鑽3支、自動螺絲電鑽5 支，嗣因警報器響起，
    乃將上開竊得之物品丟在圍牆外，迅速逃離現場，嗣因其機
    車留在現場，並據監視錄影器所拍攝之畫面，而循線查獲上
    情。(4)95年2 月11日14時20分許，經友人劉家萍騎乘機車載
    至台中縣太平市○○街23號旁，見己○○所有之鐵椅架放置
    該處，即下車竊取鐵椅架10組放在劉家萍之機車上，經友人
    劉家萍制止而將之丟在機車旁，適為路過巡邏之警員發現而
    獲悉上情。
二、按現行刑事訴訟法為保障被告之反對詰問權，排除具有虛偽
    危險性之傳聞證據，以求實體真實之發見，於該法第159 條
    第1 項明定被告以外之人於審判外之言詞或書面陳述，除法
    律有規定者外，不得作為證據。本件檢察官及被告於本院準
    備程序並未就本案卷內證據資料之證據能力提出爭執，且迄
    於言詞辯論終結前，均未主張有刑事訴訟法第159條第1項不
    得為證據之情形，應認已同意本案卷內證據資料均得作為本
    案證據，且經本院審酌後，認無不適當之情形，是本案卷內
    之證據均有證據能力，合先敘明。
三、訊據被告丙○○固坦承上開犯罪事實一(1)、(4)之竊盜犯行，
    惟矢口否認有何其他犯行，辯稱：JUP-597 號重型機車是伊
    於為警查獲當日，向姓名、年籍均不詳綽號「阿昌」或「阿
    忠」之男子借用，伊只有翻動鐵椅架而已云云。經查，上開
    犯罪事實，業據被害人乙○○、丁○○○、己○○、甲○○
    、證人劉家萍、黃晟源、邱明德指述及證述甚詳，復有贓物
    認領保管單、車輛協尋及車輛尋獲電腦輸入單、現場照片、
    監視錄影器翻拍照片等在卷可稽。而被告就其借用機車之時
    間、出借人員之綽號，於警詢辯稱：於95年2月9日向綽號「
    阿忠」借用；於偵訊時先則供稱：向「阿忠」借，後則改稱
    ：向「阿昌」借用；於本院則稱：於查獲當天向「阿昌」或
    「阿忠」借用，先後供述不一。被告復自承不知「阿昌」或
    「阿忠」之真實姓名及住處，亦無法聯絡及找到該人供本院
    查證。又被告已將竊得之鐵椅架置於證人劉家萍之機車上，
    因劉家萍勸阻，才將鐵椅架丟棄在機車旁，業據證人劉家萍
    於警詢證述明確，是被告所為之辯解，顯係圖卸之詞，不足
    採信，本件事證明確，被告犯行堪以認定。
四、按被告行為後，刑法第56條連續犯、第47條累犯之規定，業
    於94年1月7日修正公布刪除連續犯，並將累犯之成立，限於
    故意再犯者，此雖非犯罪構成要件之變更，但顯已影響行為
    人刑罰之法律效果，自屬法律有變更，依新法第2條第1項規
    定，經綜合比較新、舊法結果，應適用較有利於被告之行為
    時法即修正前刑法第56條、第47條論以連續犯及累犯。核被
    告就犯罪事實及理由欄一(1)、(2)、(4)所為，係犯刑法第320
    條第1 項竊盜罪，就犯罪事實及理由欄一(3)所為，係犯刑法
    第321條第1項第2 款之踰越牆垣竊盜罪，其先後多次犯行，
    時間緊接，犯罪基本構成要件相同，顯係基於概括犯意反覆
    為之，為連續犯，應依行為時法即修正前刑法第56條規定論
    以一踰越牆垣竊盜罪，並依法加重其刑。又被告有如犯罪事
    實及理由欄一之執行情形，有臺灣高等法院被告前案紀錄表
    在卷可憑，茲於5 年以內再故意犯本件有期徒刑以上之罪，
    應依刑法第2條第1項前段，依修正前之刑法第47條，論以累
    犯，並遞加重其刑。原審予以論罪科刑，固非無見，惟原審
    就犯罪事實及理由欄一(3)、(4)（即函送併辦部分）之犯行，
    漏未審理，自有未洽，上訴人以原審就併辦部分未及審判，
    提起上訴，為有理由，自應撤銷改判。爰審酌被告素行不佳
    、不思工作賺錢而多次竊盜、犯罪之手段、犯罪所生之危害
    、犯罪後之態度等一切情狀，量處如主文第2項所示之刑。
五、按檢察官聲請以簡易判決處刑之案件，經法院認為有第451
    條之1第4項但書之情形者，應適用通常訴訟程序審判之，刑
    事訴訟法第452 條定有明文；且對於簡易判決之上訴，準用
    刑事訴訟法第三編第一章及第二章之規定，管轄第二審之地
    方法院合議庭受理簡易判決上訴案件，應依通常程序審理。
    其認案件有刑事訴訟法第452 條之情形者，應撤銷原判決，
    逕依通常程序為第一審判決，此亦為法院辦理刑事訴訟簡易
    程序案件應行注意事項第14項所明定。查本案審判中發現被
    告尚有其他具連續犯之裁判上一罪之犯罪事實，足認本院認
    定之犯罪事實顯然與檢察官據以求處罪刑之事實不符，而有
    刑事訴訟法第451條之1第4項但書第2款前段之情形，揆諸前
    開法律規定，原審適用簡易判決處刑程序，尚有未合，應由
    本院合議庭改依通常程序審理後，逕為第一審之判決，檢察
    官或被告如不服本判決，仍得於法定上訴期間內，向管轄之
    第二審法院提起上訴，附此敘明。
據上論斷，應依刑事訴訟法第455條之1第1項、第3項、第452 條
、第451條之1第4項但書第2款前段、第369條第1 項前段、第364
條、第299條第1項前段，刑法第2條第1項、第321條1項第2 款、
修正前第56條、第47條，判決如主文。
本案經檢察官戊○○到庭執行職務。
中    華    民    國     95    年    7    月    25    日
                  刑事第二庭  審判長法  官  林清鈞
                                    法  官  郭書豪
                                    法  官  林慧英
上正本證明與原本無異。
如不服本判決，應於送達後10日內向本院提出上訴狀（須附繕本
），上訴於臺灣高等法院臺中分院。
                                    書記官  廖碩薇
中    華    民    國     95    年    7    月    25    日
附錄論罪科刑法條
刑法第321條
犯竊盜罪而有左列情形之一者，處6月以上、5年以下有期徒刑：
一  於夜間侵入住宅或有人居住之建築物、船艦或隱匿其內而犯
    之者。
二  毀越門扇、牆垣或其他安全設備而犯之者。
三  攜帶兇器而犯之者。
四  結夥三人以上而犯之者。
五  乘火災、水災或其他災害之際而犯之者。
六  在車站或埠頭而犯之者。
前項之未遂犯罰之。


司法院資訊處製作；財團法人民間司法改革基金會備份。
